【裁判字號】    95,訴,836
【裁判日期】    950504
【裁判案由】    毒品危害防制條例
【裁判全文】
臺灣高雄地方法院刑事判決               95年度訴字第836號
公  訴  人  臺灣高雄地方法院檢察署檢察官
被      告  甲○○
上列被告因毒品危害防制條例案件，經檢察官提起公訴（95年度
毒偵字第162號），本院判決如下：
    主  文
甲○○連續施用第一級毒品，處有期徒刑柒月。扣案注射針筒壹
支、注射水壹瓶均沒收。
    事  實
一、甲○○前於民國89年間，因施用毒品案件，經高雄少年法院
    裁定觀察勒戒，於89年8 月14日因無繼續施用傾向執行完畢
    而釋放。嗣於90年間，因施用毒品案件，經本院以90年度毒
    聲字第5137號裁定送觀察勒戒，再以91年度毒聲字第3928號
    裁定令入戒治處所施以強制戒治，嗣經停止戒治出所，再因
    有施用毒品之行為，經本院裁定撤銷停止戒治，復令入戒治
    處所施以強制戒治，至93年1 月9 日因法律修正而出所。又
    於94年間，因施用毒品案件，經本院以94年度訴緝字第178
    號判決連續施用第一級、第二級毒品，處有期徒刑7 月、3
    月，應執行有期徒刑9 月確定（末構成累犯）。詎其於前受
    觀察勒戒執行完畢釋放後5 年以內，猶不知悔改，明知海洛
    因業經公告為列管之第1 級毒品，不得非法持有、施用，竟
    仍基於施用第1 級毒品海洛因之概括犯意，自94年11月26日
    起，迄95年1 月某日時許止，在高雄縣鳥松鄉○○路三亭攬
    勝涼亭內及高雄市○○區○○路651 巷7 之2 號3 樓住處等
    處，以將海洛因摻水置入注射針筒施打之方式，連續施用第
    1 級毒品海洛因多次。並於同年12月12日13時55分許，在上
    址三亭攬勝涼亭內為警查獲，並扣得供施用毒品之注射針筒
    1 支及注射水1 瓶。
二、案經高雄縣政府警察局仁武分局報請臺灣高雄地方法院檢察
    署檢察官偵查起訴。
    理  由
一、本件被告甲○○所犯係死刑、無期徒刑、最輕本刑為3 年以
    上有期徒刑以外之罪，其於準備程序中就被訴事實為有罪之
    陳述，經法官告知簡式審判程序之旨，並聽取公訴人及被告
    之意見後，認為適宜由受命法官獨任進行簡式審判程序，依
    刑事訴訟法第273 條之1 第1 項規定，裁定由受命法官獨任
    進行審判程序，合先敘明。
二、訊據被告對於上揭連續施用第一級毒品海洛因之事實，坦承
    不諱，而被告為警所採尿液，經送台灣檢驗科技股份有限公
    司，以酵素免疫法（EIA）及氣相層析質譜法（GC/MS）方法
    檢驗結果，呈嗎啡陽性反應，此有臺灣檢驗科技股份有限公
    司94年12月28日報告編號KH2005C0000000號濫用藥物尿液檢
    驗報告及嫌犯尿液採證檢驗對照表1紙附卷可稽，並有扣案
    之注射針筒1支及注射水1瓶可證。是被告自白與事實相符，
    被告連續施用第一級毒品海洛因之犯行，應堪認定。
三、又修正之毒品危害防制條例第20條就施用毒品者，祇於「初
    犯」及「5 年後再犯」2 種情形，有其追訴條件之限制，即
    須於初犯經觀察、勒戒或強制戒治釋放後，5 年內均無施用
    毒品之行為，始能認其前所實施之觀察、勒戒或強制戒治已
    足遮斷毒癮，而得於5 年後再犯時，再予適用初犯之規定，
    重行觀察、勒戒等程序。倘5 年內已經再犯，被依法追訴處
    罰，縱其第3 次（或第3 次以上）施用毒品之時間在初犯釋
    放5 年以後，即與「5 年後再犯」之情形有別，且因已於「
    5 年內再犯」，顯見其再犯率甚高，原實施觀察、勒戒或強
    制戒治，已無法收其實效，而無5 年戒斷期之存在，自無再
    經觀察、勒戒及強制戒治之必要，應得逕行追訴處罰。本件
    被告前因施用毒品，經觀察、勒戒後，於89年8 月14日因無
    繼續施用傾向執行完畢而釋放。又於5 年內之90年間因施用
    毒品而由法院裁定施以強制戒治，嗣因法律修正而釋放，再
    於93年12月13、14日起至94年2 月3 日止，連續施用海洛因
    及甲基安非他命多次，而前經本院以94年度訴緝字第178 號
    判決應執行有期徒刑9 月確定，有卷附臺灣高等法院被告前
    案紀錄表及上開判決書影本各1 份可稽。被告既曾於「5 年
    內再犯」，且經法院判處罪刑確定，被告又自94年11月26日
    起，迄至94年12月12日時12許止，再度因連續施用海洛因而
    被查獲等情，即非屬該條例第20條第3 項所定「5 年後再犯
    」之情形，檢察官逕行依毒品危害防制條例第23條第2 項之
    規定，予以追訴，自屬適法。
四、核被告所為，係犯毒品危害防制條例第10條第1 項之施用第
    一級毒品罪。被告持有第一級毒品後進而施用，其持有之低
    度行為均應為施用之高度行為所吸收，故不另論其持有毒品
    罪。而被告自94年11月26日起，迄95年1 月某日時許止，先
    後分別施用第一級毒品海洛因多次之行為，時間緊接，犯罪
    構成要件相同，顯係基於概括之犯意反覆為之，為連續犯，
    應依刑法第56條之規定，論以1 施用第一級毒品罪，並應依
    法加重其刑。至於被告自承於94年12月12日12時許之後迄至
    95年1 月某日時許止之其餘施用第一級毒品之行為，雖未經
    檢察官起訴，惟與起訴部分有連續犯裁判上一罪之關係，應
    為起訴效力所及，本院自得併予審究。
五、爰審酌被告前因施用毒品經觀察、勒戒程序後，仍不知悛悔
    ，不思戒除惡習，竟一再施用毒品自戕其身，顯然缺乏戒絕
    毒品之決心，有再入監矯治必要，惟其行為尚未害及他人及
    其犯後坦承犯行，態度尚稱良好等一切情狀，量處如主文所
    示之刑。
六、扣案之注射針筒1 支、注射水1 瓶，均係被告所有，為供被
    告施用第一級毒品所用之物，業據被告陳明在卷，依刑法第
    38 條 第1 項第2 款之規定，併為沒收之宣告。
據上論斷，應依刑事訴訟法第273 條之1 第1 項、第299 條第1
項前段，毒品危害防制條例第10條第1 項，刑法第11條前段、第
56條、第38條第1 項第2 款，判決如主文。。
本案經檢察官乙○○到庭執行職務。
中    華    民    國    95    年    5    月    4      日
                  刑事第十庭    法  官  楊淑珍
以上正本證明與原本無異。
如不服本判決，應於判決送達後10日內，向本院提出上訴狀。
中    華    民    國    95    年    5    月    4      日
                                書記官  林秀敏
附錄本件論罪法條全文：
毒品危害防制條例第10條
施用第一級毒品者，處6月以上5年以下有期徒刑。
施用第二級毒品者，處3年以下有期徒刑。


司法院資訊處製作；財團法人民間司法改革基金會備份。
